臺灣新竹地方法院刑事判決
111年度易字第737號
公  訴  人  臺灣新竹地方檢察署檢察官
被      告  葉漢鐘

                    籍設新竹市○區○○街00號(新竹○○○○○○○○)


上列被告因竊盜案件，經檢察官提起公訴（111年度偵字第10459
號、第10834號、第11356號、第11360號），被告就被訴事實為
有罪之陳述，本院依簡式審判程序審理，判決如下：
    主  文
葉漢鐘犯如附表所示之伍罪，均累犯，各處如附表「主文罪名及
宣告刑暨沒收」欄所示之刑及沒收。有期徒刑部分應執行有期徒
刑拾月；拘役部分應執行拘役柒拾日，如易科罰金，以新臺幣壹
仟元折算壹日。
    事  實
一、葉漢鐘意圖為自己不法之所有，基於竊盜之犯意，分別為以
    下行為：
㈠、於民國111年5月2日下午6時16分許，在新竹市○區○○路00號湯
    姆熊遊藝場中興店內，徒手竊取劉治億所有、放置在遊藝場
    櫃檯內之IPHONE 12手機1支（價值新臺幣【下同】26,000元
    ）後離去。
㈡、1、於111年5月23日凌晨2時許，在新竹縣新豐鄉新庄路135
　　   巷口，利用黃彩芳所有之車牌號碼000-000號普通重型機
       車（已返還）無人看管之際，持自備之鑰匙竊取後離 去
       ，並竊得車廂內之存放現金200元之零錢包1個（起訴書
       漏未記載，經公訴人當庭補充，見本院卷第104頁）。
　　2、於111年5月24日凌晨2時許，在新竹市○○市○○路000號前
       ，見陳華灝管領使用之車牌號碼000-000號普通重型機車
       （已返還）無人看管，持自備之鑰匙竊取後離去。
㈢、於111年5月29日晚間7時30分許，在新竹縣○○鄉○○路0段000巷
    00弄00號E棟2樓，見戴蕎語住處窗戶未關，自窗戶侵入上開
    戴蕎語之住宅，徒手竊取存錢筒內之現金2,000元後離去。
㈣、於111年6月8日13時25分許，持拾得客觀上可供兇器使用之虎
    口鉗（未扣案）破壞新竹市○區○○街000號3-1室、3-2室門鎖
    後，分別侵入陳威凱、阮俐瑋居住之住宅，竊取陳威凱所有
    之零錢箱（內有現金1,000元）、阮俐瑋所有之SWITCH主機
    與健身環大冒險之軟體與健身環（價值19,000元）各1個後
    離去。　　
二、案經劉治億訴由新竹市警察局第二分局、黃彩芳、戴蕎語訴
    由新竹縣政府警察局新湖分局、陳威凱、阮俐瑋訴由新竹市
    警察局第三分局報告臺灣新竹地方檢察署檢察官偵查起訴。
    理  由
一、被告葉漢鐘所犯之罪，非死刑、無期徒刑、最輕本刑為3年
    以上有期徒刑之罪，或高等法院管轄第一審之案件，被告於
    本院準備程序進行中，就被訴事實為有罪之陳述，經本院認
    合於刑事訴訟法第273條之1第1項之規定，裁定進行簡式審
    判程序，合先敘明。又按簡式審判程序之證據調查，不受第
    159條第1項之限制，刑事訴訟法第273條之2定有明文，是於
    行簡式審判程序之案件，被告以外之人於審判外之陳述，除
    有其他不得作為證據之法定事由外，應認具有證據能力。
二、前揭犯罪事實，業據被告於本院準備及審理程序中坦承不諱
    （見本院卷第104頁、第119頁），核與告訴人劉治億、告訴
    人黃彩芳、被害人陳華灝、告訴人戴蕎語、告訴人陳威凱、
    阮俐瑋之指述相符（見10834號偵查卷第15頁至第18頁、第2
    0頁至第22頁、11356號偵查卷第6頁至第7頁、11360號偵查
    卷第9頁至第11頁），並有警員蔡宗霖於111年6月11日出具
    之偵查報告、指認犯罪嫌疑人紀錄表、告訴人劉治億報案之
    新竹市警察局第三分局南門派出所受理案件證明單、受理各
    類案件紀錄表各1份、現場暨監視器翻拍照片11張、警員江
    東哲於111年7月11日、111年7月12日出具之職務報告各1份
    、新竹縣政府警察局新湖分局搜索扣押筆錄、扣押物品目錄
    表、贓物認領保管單、車輛詳細資料報表各2份、現場暨監
    視器翻拍照片11張、告訴人黃彩芳報案之新竹縣政府警察局
    新湖分局新豐分駐所受理案件證明單、受理案件明細表、告
    訴人陳華灝報案之新竹縣政府警察局新湖分局山崎派出所受
    理案件證明單、受理案件明細表、內政部警政署刑事警察局
    111年6月24日刑紋字第1110062216號鑑定書、刑案現場勘查
    報告各1份、現場照片3張、告訴人戴蕎語報案之新竹縣政府
    警察局新湖分局山崎派出所陳報單、受理案件證明單、受理
    各類案件紀錄表、警員江秉諺於111年7月29日出具之偵查報
    告、監視器翻拍暨現場照片13張、告訴人陳威凱報案之新竹
    市警察局第三分局南門派出所受理案件證明單、受理各類案
    件紀錄表、告訴人阮俐瑋報案之新竹市警察局第三分局南門
    派出所受理案件證明單各1份在卷足憑（見10459號偵查卷第
    3頁、第7頁至第9頁、第23頁至第28頁、第31頁至第32頁、1
    0834號偵查卷第4頁至第5頁、第23頁至第34頁、第37頁至第
    38頁、第40頁、第41頁至第46頁、第59頁至第63頁、11356
    號偵查卷第8頁至第9頁、第12頁至第13頁、第15頁至第21頁
    、11360號偵查卷第4頁、第12頁至第14頁、第15頁至第21頁
    ），足認被告上開任意性之自白與事實相符，堪以採信。綜
    上，本案事證明確，被告犯行洵堪認定，應依法論科。
三、論罪科刑：
㈠、按刑法第321條第1項第2款所謂「毀越」門窗、牆垣，係指毀
    損或越進而言，毀而不越，或越而不毀，均得依該條款處斷
    ，不以二者兼而有之為必要，故應區分行為人之行為態樣究
    係「毀越」或「毀而不越」或「越而不毀」，不能概以毀越
    論之。而所謂「越進」應解為超越或踰越而進，若啟門入內
    即非可謂之越進；次按，刑法第321條第1項第3款之攜帶兇
    器竊盜罪，係以行為人攜帶兇器竊盜為其加重條件，此所謂
    兇器，其種類並無限制，凡客觀上足對人之生命、身體、安
    全構成威脅，具有危險性之兇器均屬之，且祇須行竊時攜帶
    此種具有危險性之兇器為已足，並不以攜帶之初有行兇之意
    圖為必要；亦即行為人攜帶兇器有行兇之可能，客觀上具有
    危險性，即為已足，至其主觀上有無持以行兇或反抗之意思
    ，尚非所問。
㈡、核被告事實㈠、㈡、1、㈡、2所為，均係犯刑法第320條第1項之
    竊盜罪；如事實㈢所為，係犯刑法第321條第1項第1、2款之
    踰越安全設備侵入住宅竊盜罪；如事實㈣所為係犯刑法第321
    條第1項第1、2、3款之攜帶兇器毀損安全設備侵入住宅竊盜
    罪。又就事實㈣部分因被告係基於一個犯罪決意，以一行為
    竊取由上開告訴人2人分別管領之財物，係侵害2個財產法益
    ，為同種想像競合犯，應依刑法第55條規定，從一重處斷而
    僅論以一罪。公訴意旨就事實㈢、㈣部分雖僅記載加重要件之
    款次而未特定加重之要件，惟均與本院上開論罪之罪名相符
    ，自無庸變更起訴法條。另公訴意旨認事實㈣部分部分為單
    純一罪，尚有未洽，然因仍屬裁判上一罪，對科刑之結果尚
    無影響，附此敘明。
㈢、被告所犯上開5罪間，犯意各別，行為互殊，應予分論併罰。
㈣、被告前因竊盜案件，經本院以109年度竹北簡字第435號判決
    判處有期徒刑4月；且經本院110年度竹簡字第467號判決判
    處有期徒刑3月（被告提起上訴，後於本院110年度簡上字第
    84號程序中撤回上訴），又經本院110年度聲字第1365號裁
    定應執行有期徒刑6月確定，復於111年3月11日因徒刑執行
    完畢出監，此有臺灣高等法院被告前案紀錄表1份存卷為憑
    （見本院卷第162頁至第164頁），是被告前受有期徒刑之執
    行完畢後，5年以內故意再犯本案有期徒刑以上之罪，為累
    犯。本院參以司法院釋字第775號解釋意旨，認被告構成累
    犯之前案與其本案所犯之罪，均為竊盜罪，罪質相同；並考
    量被告有多次竊盜前科，一犯再犯，顯見被告對刑罰反應力
    薄弱，並斟酌憲法第8條人身自由保障原則、第23條比例原
    則後，認被告應依刑法第47條第1項之規定加重其刑，始符
    合罪刑相當。
㈤、爰審酌被告前有多次竊盜之前案紀錄，素行不佳，猶不知警
    惕，再為本案竊盜犯行，任意侵犯他人財產法益，5次竊盜
    行為竊取之物品價值合計約48,200元及事實欄所載之機車2
    輛，行為實值譴責；惟念其犯後終能坦承犯行，暨其自述高
    職肄業、離婚、無須扶養家人，入監前打零工日薪1,000元
    等一切情狀，量處如主文所示之刑，及就得易科罰金部分諭
    知易科罰金折算標準，並就易科罰金及不得易科罰金部分定
    應執行刑。
四、沒收：
㈠、按供犯罪所用、犯罪預備之物或犯罪所生之物，屬於犯罪行
    為人者，得沒收之；前二項之沒收，於全部或一部不能沒收
    或不宜執行沒收時，追徵其價額；犯罪所得，屬於犯罪行為
    人者，沒收之；於全部或一部不能沒收或不宜執行沒收時，
    追徵其價額；犯罪所得已實際合法發還被害人者，不予宣告
    沒收或追徵；又宣告前二條之沒收或追徵，有過苛之虞、欠
    缺刑法上之重要性、犯罪所得價值低微，或為維持受宣告人
    生活條件之必要者，得不宣告或酌減之，刑法第38條第2項
    本文、第4項、第38條之1第1項前段、第3項、第5項、第38
    條之2第2項分別定有明文。
㈡、經查，被告就事實㈠竊得之IPHONE 12手機1支（價值26,000元
    ）、事實㈡、1竊得存放有現金200元之零錢包1個、事實㈢竊
    得之現金2,000元、事實㈣竊得零錢箱1個（內有現金1,000元
    ）、SWITCH主機與健身環大冒險之軟體暨健身環各1個（價
    值19,000元）等物，均為其犯罪所得，未扣案亦未返還告訴
    人，爰依刑法第38條之1第1項、第3項之規定宣告沒收，於
    全部或一部不能沒收或不宜執行沒收時，追徵其價額。　　
    　　
㈢、再查，扣案之鑰匙1支係被告於事實㈡、1、2犯罪所用之物，
    業據被告自承在卷，爰依刑法第38條第2項規定，沒收之。
    至於被告於事實㈣所用之虎口鉗1支則未扣案，且屬通常可輕
    易取得、購得之物，價值非高亦欠缺刑法上之重要性，爰不
    宣告沒收。
據上論斷，應依刑事訴訟法第273條之1第1項、第299條第1項前
段，判決如主文。　　
本案經檢察官陳興男提起公訴，檢察官劉晏如到庭執行職務。
中　　華　　民　　國　　111 　年　　11　　月　　30　　日
                  刑事第五庭  法  官 　李宇璿　
以上正本證明與原本無異。
如不服本判決應於收受本判決後20日內向本院提出上訴書狀，上
訴書狀應敘述具體理由。上訴書狀未敘述上訴理由者，應於上訴
期間屆滿後20日內補提理由書狀於本院(均須按他造當事人之人
數附繕本 )「切勿逕送上級法院」。 
中　　華　　民　　國　　111 　年　　11　　月　　30　　日
                              書記官   鍾佩芳

附錄論罪科刑所犯法條：
刑法第320條第1項
意圖為自己或第三人不法之所有，而竊取他人之動產者，為竊盜
罪，處五年以下有期徒刑、拘役或五十萬元以下罰金。
刑法第321條
犯前條第1項、第2項之罪而有下列情形之一者，處6月以上5年以
下有期徒刑，得併科50萬元以下罰金：
一、侵入住宅或有人居住之建築物、船艦或隱匿其內而犯之。
二、毀越門窗、牆垣或其他安全設備而犯之。
三、攜帶兇器而犯之。
四、結夥三人以上而犯之。
五、乘火災、水災或其他災害之際而犯之。
六、在車站、港埠、航空站或其他供水、陸、空公眾運輸之舟、
    車、航空機內而犯之。
前項之未遂犯罰之。　　

附表：
編號 犯罪事實 主文罪名及宣告刑暨沒收 備註 1 犯罪事實㈠ 葉漢鐘犯竊盜罪，累犯，處拘役參拾日，如易科罰金，以新臺幣壹仟元折算壹日。未扣案之IPHONE 12手機壹支沒收，於全部或一部不能沒收或不宜執行沒收時，追徵其價額。 臺灣新竹地方檢察署111年度偵字第10459號 2 犯罪事實㈡、1 （被告竊取車牌號碼000-000號重型機車） 葉漢鐘犯竊盜罪，累犯，處拘役肆拾日，如易科罰金，以新臺幣壹仟元折算壹日。扣案之鑰匙壹支沒收，未扣案之零錢包壹個暨新臺幣貳佰元沒收，於全部或一部不能沒收或不宜執行沒收時，追徵其價額。  臺灣新竹地方檢察署111年度偵字第10834號 3 犯罪事實㈡、2 （被告竊取車牌號碼000-000號重型機車） 葉漢鐘犯竊盜罪，累犯，處拘役肆拾日，如易科罰金，以新臺幣壹仟元折算壹日。扣案之鑰匙壹支沒收。 臺灣新竹地方檢察署111年度偵字第10834號 4 犯罪事實㈢ 葉漢鐘犯踰越安全設備侵入住宅竊盜罪，累犯，處有期徒刑柒月。未扣案之新臺幣貳仟元沒收，於全部或一部不能沒收或不宜執行沒收時，追徵其價額。 臺灣新竹地方檢察署111年度偵字第11356號 5 犯罪事實㈣ 葉漢鐘犯攜帶兇器毀損安全設備侵入住宅竊盜罪，累犯，處有期徒刑捌月。未扣案之零錢箱（含新臺幣壹仟元）、SWITCH主機與健身環大冒險之軟體暨健身環各壹個均沒收，於全部或一部不能沒收或不宜執行沒收時，追徵其價額。 臺灣新竹地方檢察署111年度偵字第11360號